【裁判字號】    97,財管,49
【裁判日期】    971023
【裁判案由】    選任遺產管理人
【裁判全文】
臺灣屏東地方法院民事裁定              97年度財管字第49號
聲  請  人  屏東縣里港鄉農會
法定代理人  甲○○
代  理  人  乙○○
上列聲請人聲請選任被繼承人丙○○之遺產管理人事件，本院裁
定如下：
    主  文
選任張宗隆律師為被繼承人丙○○（女，民國○○○年○月○○
○日出生，身分證統一編號：Ｚ000000000號）之遺產
管理人。
程序費用新台幣壹仟元由被繼承人丙○○之遺產負擔。
    理  由
一、本件聲請意旨略以：被繼承人丙○○（女，民國○○年○ 月○○
    日生，身分證統一編號：Ｚ000000000號，最後住所地為屏東
    縣里港鄉○○村○○路5 號，民國96年5 月1 日死亡）所有
    坐落於屏東縣里港鄉○○段258-28、258-43地號兩筆土地設
    定抵押予聲請人，最高限額新台幣3,380,000 元，存續期間
    87年2 月26日至117 年2 月26日止，嗣被繼承人於96年5 月
    1 日死亡，其生前所遺留之債務尚餘新台幣1,242,808 元未
    清償，而被繼承人之所有繼承人皆已拋棄繼承或死亡，被繼
    承人之親屬會議成員又未於一個月內選定遺產管理人，聲請
    人為其債權人，為利害關係人，為此聲請指定被繼承人之遺
    產管理人等語，並提出本院94年3 月3 日屏院木民執辛字第
    九十三執一二三一四號債權憑證影本、土地登記第一類謄本
    、本院97年9 月8 日屏院惠家協字第0970023782號函影本、
    戶籍謄本、除戶謄本、繼承系統表等件為證。
二、按繼承開始時，繼承人有無不明者，由親屬會議於一個月內
    選定遺產管理人；無親屬會議或親屬會議未於前條所定期限
    內選定遺產管理人者，利害關係人或檢察官，得聲請法院選
    任遺產管理人，並由法院依公示催告程序，定六個月以上之
    期限，公告繼承人，命其於期限內承認繼承；又被繼承人之
    所有繼承人均拋棄其繼承權者，準用關於無人承認繼承之規
    定，民法第1177條、第1178條第2 項、第1176條第6 項分別
    定有明文。
三、查聲請人主張其為被繼承人丙○○之債權人，被繼承人於96
    年5 月1 日死亡，其所有順位之繼承人均已死亡或向本院為
    拋棄繼承之意思表示，又被繼承人之親屬會議未於繼承開始
    後1 個月內選定遺產管理人等情，業據其提出本院94年3 月
    3 日屏院木民執辛字第九十三執一二三一四號債權憑證影本
    、土地登記第一類謄本、本院97年9 月8 日屏院惠家協字第
    09700237 82 號函影本、戶籍謄本、除戶謄本、繼承系統表
    等件為證，自堪信為真實。揆諸首揭法條規定與說明，聲請
    人既為被繼承人丙○○之債權人，應屬利害關係人無疑，是
    依首開規定，聲請人向本院聲請選任被繼承人丙○○之遺產
    管理人，當屬有據。本院審酌被繼承人之繼承人均已拋棄繼
    承，應無意願擔任遺產管理人，並認為張宗隆律師乃屏東律
    師公會成員，法學素養深厚，與聲請人及被繼承人間均無何
    利害關係，有利於管理及處理被繼承人丙○○後序之遺產問
    題，爰依聲請選任張宗隆律師為被繼承人丙○○之遺產管理
    人。
四、依非訟事件法第24條第1 項、第157 條，裁定如主文。
中    華    民    國    97    年    10    月    23    日
                       家事庭法  官  林美靜
以上正本係照原本作成。
如不服本裁定應於送達後10日內向本院提出抗告狀，並繳納抗告
費新臺幣1,000元。
中    華    民    國    97    年    10    月    24    日
                              書記官  葉祝君


司法院資訊處製作；財團法人民間司法改革基金會備份。
